臺灣臺中地方法院刑事判決　　　　　　　96年度訴字第4555號
公　訴　人　臺灣臺中地方法院檢察署檢察官
被　　　告　乙○○　37歲民.
上列被告因偽造文書等案件，經檢察官提起公訴（96年度偵字第
16709 號），被告於準備程序為有罪之陳述，本院合議庭裁定由
受命法官獨任進行簡式審判程序，判決如下：
    主    文
乙○○竊盜，累犯，處拘役肆拾日，如易科罰金，以新臺幣壹仟
元折算壹日；又行使偽造私文書，足以生損害於他人，累犯，處
有期徒刑參月，如易科罰金，以新臺幣壹仟元折算壹日，如附表
(二)所示偽造之「甲○○」署名沒收。
    犯罪事實
一、乙○○曾於民國93年間，因偽造文書案件，經臺灣板橋地方
    法院以93年度訴緝字第70號判處有期徒刑5月確定，自93年7
    月22日入監執行，甫於93年12月21日執行完畢，猶不知警惕
    ，於96年5 月26日利用向房客（起訴書誤載為房東）甲○○
    借用車號0008-PT 號自小客車之機會，竟意圖為自己不法之
    所有，竊取甲○○放置在駕駛座旁置物箱內，如附表(一)所示
    之信用卡1 張。再基於行使偽造私文書及不法所有之意圖，
    持所竊得之信用卡，接續於附表(一)所示之時間，至附表(一)所
    示之地點盜刷購物消費。同時在簽帳單之商店留存聯上偽造
    「甲○○」如附表(二)所示之中文署名（無複寫聯），持以向
    上開商店人員行使，致使不知情之商店人員誤以為乙○○為
    甲○○本人而陷於錯誤，同意以刷卡之方式進行交易，進而
    交付乙○○所購買之相關商品，足以生損害於甲○○本人及
    附表(一)所示發卡銀行對於信用卡交易作業之正確性，且使發
    卡銀行誤以為係甲○○本人確有上開消費行為，而同意撥款
    予上開商店，而受有難以追償之不利益。
二、案經甲○○訴請臺中縣警察局豐原分局報告臺灣臺中地方法
    院檢察署檢察官偵查起訴。
    理    由
壹、程序部分：
一、簡式審判程序不適用傳聞法則
  (一)按簡式審判程序之證據調查，不受刑事訴訟法第159條第1項
    規定之限制，刑事訴訟法第273條之2定有明文。此乃因簡式
    審判程序，貴在審判程序之簡省便捷，故調查證據之程序宜
    由審判長便宜行事，以適當之方法行之即可；又因被告對於
    犯罪事實並不爭執，可認定被告亦無行使反對詰問權之意，
    因此有關傳聞證據之證據能力限制規定無庸予以適用。
  (二)本件證人甲○○於警詢及偵查中所為之陳述，雖為審判外之
    言詞陳述，其性質為傳聞證據；惟本件訴訟係適用簡式審判
    程序，有審判筆錄在卷可稽，是其於警詢及偵查中所為之證
    言，自均得作為認定事實之證據。
二、本件起訴法條漏未引用刑法第339條第1項，本院業於審理時
    告知被告相關權利，併此敘明。
貳、實體部分：
一、訊據被告乙○○對於上開犯罪事實均坦承不諱，核與被害人
    甲○○證述之情節相符，復有合作金庫銀行豐原分行國際信
    用卡疑遭偽冒異常交易處理紀錄表、信用卡消費明細帳單繳
    費單各1份，以及信用卡消費簽帳單商店留存聯影本3張等在
    卷足資佐證，被告自白犯罪與事實相符，本件事證明確，被
    告犯行堪以認定。
二、論罪科刑：
    (一)核被告乙○○所為，係犯刑法第320條第1項之竊盜罪、第
      216條之行使第210條之偽造私文書罪，以及同法第339 條
      第1 項之詐欺取財罪。被告於簽帳單上偽造甲○○中文署
      名之行為，係偽造私文書之階段行為，而其偽造私文書後
      持以行使，其偽造私文書之低度行為應為行使之高度行為
      所吸收，不另論罪。被告所犯上開3 次行使偽造私文書及
      詐欺取財之犯行，時間密接、觸犯構成要件相同之罪名，
      應認係基於同一盜刷信用卡之犯意下所為之接續行為，應
      僅論以一罪。又被告以一盜刷信用卡之行為，同時觸犯行
      使偽造私文書及詐欺取財罪，係以一行為同時觸犯2 罪名
      ，應依刑法第55條之規定，從一重以行使偽造私文書罪處
      斷。又被告所犯竊盜罪及行使偽造私文書2 罪間，犯意各
      別，行為互殊，應予分論併罰。
    (二)被告有事實欄所載之前科，其前受有期徒刑之執行完畢後
      ，五年以內再故意犯本件有期徒刑以上之罪，為累犯，應
      依刑法第47條第1項之規定，加重其刑。
    (三)爰審酌被告竊取被害人甲○○之信用卡，並冒用其名義盜
      刷，非但損及甲○○之權利，亦造成發卡銀行之損失；惟
      被告犯罪後已坦承犯行，態度良好，且其盜刷信用卡之金
      額非高，並已賠償甲○○之損失，業據被害人甲○○陳明
      在卷（96年度偵字第16709號卷第6頁）等一切情狀，分別
      量處如主文所示之刑，並均諭知易科罰金之折算標準。
    (四)又被告偽造如附表(二)所示署名之簽帳單，並非複寫式，僅
      商店留存聯有簽名，亦有簽帳單影本3 張在卷可參。其中
      商店留存聯部分，係交付特約商店及聯合信用卡中心存查
      ，已非被告所有，故不為沒收之宣告；另客戶留存聯部分
      ，雖已交付被告持有，而為被告供本件犯罪所用之物，惟
      因未扣案，且不能證明仍然存在，未免將來執行之困難，
      爰不為沒收之諭知。至於如附表(二)所示商店留存聯之簽帳
      單上「甲○○」之署名，既係偽造，仍應依刑法第219 條
      之規定，宣告沒收。
據上論結：依刑事訴訟法第273 條之1第1項、第299條第1項前段
，刑法第320條第1項、第216條、第210條、第339條第1項、第55
條、第47條第1項、第41條第1項前段、第2項、第219條，刑法施
行法第1條之1第1項、第2項前段，判決如主文。
中　　華　　民　　國　　96　　年　　12　　月　　31　　日
                  刑事第六庭  法  官  高英賓
上正本證明與原本無異。
如不服本判決，應於收受送達後10日內向本院提出上訴書狀（應
敘述具體理由並附繕本）。
上訴書狀如未敘述理由，應於上訴期間屆滿後20日內補提理由書
於本院。
                              書記官  司立文
中　　華　　民　　國　　96　　年　　12　　月　　31　　日
附表(一)：乙○○盜刷信用卡犯罪事實一覽表
┌──┬───────┬──────┬────────────┬────┬──────┐
│編號│ 犯 罪 時 間  │犯 罪 地 點 │信用卡卡號              │盜刷金額│  備    註  │
│    │(銀行入帳時間)│            │                        │(新台幣)│(簽帳單影本)│
├──┼───────┼──────┼────────────┼────┼──────┤
│ １ │96年5月26日   │潭子中山路加│合作金庫銀行            │   200元│96年度核退字│
│    │12時06分32秒  │油站        │卡號0000-0000-0000-0000 │        │第1471號卷第│
│    │              │            │                        │        │4頁         │
├──┼───────┼──────┼────────────┼────┼──────┤
│ ２ │96年5月26日   │普拉斯電腦台│同上                    │18,300元│同上卷第6頁 │
│    │13時34分18秒  │中店        │                        │　      │            │
├──┼───────┼──────┼────────────┼────┼──────┤
│ ３ │96年5月26日   │台灣中油向上│同上                    │   500元│同上卷第5頁 │
│    │19時24分32秒  │路站        │1                       │        │            │
├──┴───────┴──────┴────────────┼────┼──────┤
│                 合                      計                 │19,000元│            │
└──────────────────────────────┴────┴──────┘
附表(二)：簽帳單（特約商店存根聯）上，應沒收之偽造「甲○○
」
      署名
┌──┬──────────────────────────┬────────────┐
│編號│   附        著        之        文        書       │應 沒 收 之 偽 造 署 押 │
├──┼──────────────────────────┼────────────┤
│ １ │96年5月26日12時06分32秒之簽帳單（特約商店存根聯）   │偽造之「甲○○」署名壹枚│
├──┼──────────────────────────┼────────────┤
│ ２ │96年5月26日13時34分18秒之簽帳單（特約商店存根聯）   │同上                    │
├──┼──────────────────────────┼────────────┤
│ ３ │96年5月26日17時24分32秒之簽帳單（特約商店存根聯）   │同上                    │
└──┴──────────────────────────┴────────────┘
附錄論罪科刑法條：
中華民國刑法第210條
偽造、變造私文書，足以生損害於公眾或他人者，處 5 年以下有
期徒刑。
中華民國刑法第216條
行使第 210 條至第 215 條之文書者，依偽造、變造文書或登載
不實事項或使登載不實事項之規定處斷。
中華民國刑法第320條
意圖為自己或第三人不法之所有，而竊取他人之動產者，為竊盜
罪，處 5 年以下有期徒刑、拘役或 5 百元以下罰金。
意圖為自己或第三人不法之利益，而竊佔他人之不動產者，依前
項之規定處斷。
前二項之未遂犯罰之。
中華民國刑法第339條
意圖為自己或第三人不法之所有，以詐術使人將本人或第三人之
物交付者，處5年以下有期徒刑、拘役或科或併科1千元以下罰金
。
以前項方法得財產上不法之利益或使第三人得之者，亦同。
前二項之未遂犯罰之。
